【裁判字號】    98,交抗,197
【裁判日期】    980223
【裁判案由】    違反道路交通管理處罰條例
【裁判全文】
臺灣高等法院交通事件裁定             98年度交抗字第197號
抗  告  人
即受處分人  甲○○
上列抗告人因違反道路交通管理處罰條例案件，不服臺灣士林地
方法院中華民國97年11月28日裁定（97年度交聲字第1087號），
提起抗告，本院裁定如下：
    主  文
抗告駁回。
    理  由
一、原處分機關（臺北市交通事件裁決所）處分意旨略以：抗告
    人即受處分人甲○○於民國97年6月4日晚間6 時38分許，駕
    駛車牌號碼為J7Z-090 號重型機車，行經臺北市○○○路與
    師大路交岔路口時，因未依規定兩段式左轉，為警攔停舉發
    ，爰依道路交通管理處罰條例第48條第1項第2款之規定，裁
    處抗告人罰鍰新臺幣（下同）600 元，並依同條例第63條規
    定，記違規點數1點等語。
二、原裁定意旨略以：受處分人上開騎乘機車不依規定兩段式左
    轉之事實明確，原處分機關裁處受處分人罰鍰600 元，並記
    違規點數1 點無誤，受處分人之異議為無理由，應予駁回。
三、查抗告人即受處分人上開騎乘機車未採兩段式左轉之事實，
    為抗告人於原審所自承，並經證人即本件舉發員警葉明憬於
    原審結證屬實，復有證人於原審當庭提出之上開路口照片4
    幀在卷足憑（原審卷第31、32頁）。且依上開相片所示，上
    開路口確設有機車兩段式左轉之標示牌，及經原審函詢臺北
    市交通管制工程處結果，雖設置記錄已不復查詢，惟自92年
    起迄今有多次維護該標誌牌面之記錄等語，有該處97年11月
    5日覆函1紙在卷可參（原審卷第35頁），顯見上揭機關於抗
    告人上開違規時間前即早已設置該標示牌面。抗告人雖於原
    審辯稱：伊並非原本即行駛在師大路上，沒有辦法看到該標
    示牌云云，然依抗告人自承其原行駛方向為羅斯福路往公館
    方向，嗣因欲折返，始停等於上開路口，並參以前揭照片所
    示，上開交岔路口確實繪設有機車待轉區，足見其對於上開
    路口機車需以兩段式左轉方式轉彎乙情，自是知之甚稔。其
    上開辯解，顯係事後卸責之詞，尚無可採。又機車行駛至交
    岔路口，縱無標誌或標線者，在三快車道以上單行道道路，
    應以兩段方式進行轉彎，道路交通安全規則第99條第2項第2
    款規定甚明。抗告人既持有合格之機車駕駛執照，對上開規
    定尚難諉為不知。而臺北市○○路在經過羅斯福路前為單向
    三快車道以上之道路，此有上開現場照片在卷可佐。參以政
    府為減少交通事故發生，有鑑於機車左轉與直行車輛發生碰
    撞之事故頻仍，遂於交通流量大之交岔路口設置機車左轉待
    轉區，此不僅廣經大眾傳播媒體報導，並為警察機關取締交
    通違規之重點事項，抗告人辯以：其係依上開路口之紅綠燈
    號誌行進云云，完全罔顧上揭地面標線之設置，自無足取。
四、綜上所述，原審以抗告人騎乘上開機車於前揭時地因未依規
    定兩段式左轉之事實明確，認原處分機關依道路交通管理處
    罰條例第48條第1項第2款規定裁處罰鍰600 元，並依同條例
    第63條第1項第1 款規定記違規點數1點無誤，經核並無不當
    。抗告人未附理由指摘原裁定不當，為無理由，應予駁回。
據上論結，應依道路交通案件處理辦法第26條，刑事訴訟法第41
2條，裁定如主文。
中    華    民    國    98    年    2     月    23    日
                        交通法庭審判長法  官  蘇隆惠
                                      法  官  曾家貽
                                      法  官  楊力進
以上正本證明與原本無異。
不得再抗告。
                                      書記官  楊麗娟
中    華    民    國    98    年    2     月    23    日


司法院資訊處製作；財團法人民間司法改革基金會備份。
